最　高　行　政　法　院　裁　定
　　　　　　　　　　　　　　　　　　 96年度裁字第01788號
上　訴　人　甲○○
被 上訴 人　桃園縣政府稅捐稽徵處
代　表　人　乙○○
上列當事人間因牌照稅事件，上訴人對於中華民國95年7月31日
臺北高等行政法院95年度簡字第218號判決，提起上訴，本院裁
定如下：
　　主  文
上訴駁回。
上訴審訴訟費用由上訴人負擔。
　　理  由
一、按對於適用簡易程序之裁判提起上訴或抗告，須經最高行政
    法院許可，且該許可以訴訟事件所涉及之法律見解具有原則
    性者為限，行政訴訟法第235條定有明文。所謂訴訟事件涉
    及之法律見解具有原則性，係指該事件所涉及之法律問題意
    義重大，而有加以闡釋之必要情形而言。
二、上訴人所有自用小客車（車號EF-3003），民國（下同）91
    年11月26日因逾期檢驗經監理機關註銷牌照，於93年1月30
    日使用公共水陸道路為台北市停車管理處查獲（違規單號
    1A0000000），被上訴人遂依使用牌照稅法第28條第2項規定
    處以其違章期間91年11月26日起至93年1月30日止（91年427
    元、92年4,320元、93年354元）應納稅額2倍之罰鍰計新臺
    幣（下同）10,100元及補徵92、93年使用牌照稅各4,320元
    、354元。上訴人不服，提起復查及訴願均遭駁回，遂提起
    本件行政訴訟。
三、原審判決駁回上訴人之訴，其理由略以：上訴人所有系爭自
    用小客車，經註銷牌照後，於93年1月30日停放台北市○○
    路○段36巷28號處為台北市停車管理處查獲，依道路交通管
    理處罰條例第3條第1款規定、財政部88年6月24日台財稅第
    881921601號函釋及財政部88年12月15日台財稅第088045098
    3號函送「使用牌照稅法修正後所衍生之相關問題，應如何
    解決」會議紀錄意旨，系爭車輛顯有使用公共水陸道路之事
    實；違規停車部分嗣後雖經台北市停車管理處以違規事實不
    明確為由以93年3月15日北市停四字第09331603800號書函請
    中壢監理站免罰結案，惟依採證照片觀之，系爭車輛縱因紅
    線停車之違規事實不明確，仍無影響停放於前揭處所而使用
    公共水陸道路之既成事實。上訴人主張「違規停車」之罰單
    既經上訴人申訴後免罰結案，被上訴人不顧已撤銷罰單之事
    實，仍予補徵使用牌照稅共4,674元，暨應納稅額2倍之罰鍰
    計新台幣10,100元，即有違誤云云，容非可採。上訴人起訴
    請求撤銷訴願決定及原處分，為無理由，應予駁回等語。
四、上訴意旨略以：依道路交通管理處罰條例第12條第1項第4款
    規定及前揭財政部88年6月24日函釋意旨，其處罰之重點應
    在於車輛有無行駛道路之事實，惟系爭車輛停滯於巷道邊，
    並無行駛之事實，被上訴人曲解法令、漠視事實，顯非適法
    。況且，臺北市停車管理處係以停車位置不當而開罰，並非
    行駛道路而遭查獲必須補稅，二者處罰之依據及目的均不相
    同，豈可混為一談。再者，罰單既經主管機關撤銷，即不屬
    經查獲之違規案件，自難適用使用牌照稅法第28條第2項之
    規定等語。
五、本院查：（一）按「本條例所用名詞釋義如下：一、道路：
    指公路、街道、巷衖、廣場、騎樓、走廊或其他供公眾通行
    之地方。」「使用公共水陸道路之交通工具，無論公用、私
    用或軍用，除依照其他有關法律，領用證照，並繳納規費外
    ，交通工具所有人或使用人，應向所在地主管稽徵機關，請
    領使用牌照，繳納使用牌照稅。」「報停、繳銷或註銷牌照
    之交通工具使用公共水陸道路經查獲者，除責令補稅外，處
    以應納稅額2倍之罰鍰。」道路交通管理處罰條例第3條第1
    款、使用牌照稅法第3條第1項、第28條第2項分別定有明文
    。（二）按道路交通管理處罰條例第12條第1項第4款之處罰
    係針對「行駛」之交通違規行為，而使用牌照稅法第28條第
    2項之規定則係針對「使用道路」之補稅及處罰，兩者處罰
    之對象、依據及目的均不相同；又「違規停車」與「違規使
    用道路」係屬兩事，其處罰之依據亦不相同，本件係屬「違
    規使用道路」之問題，與是否「違規停車」無涉，上訴意旨
    將上開不同之行為及處罰規定，混為一談，自無足取，經核
    上訴意旨均無涉及法律見解具有原則性，而須由本院加以闡
    釋之必要，上訴人提起上訴，不合首揭規定，不應許可，其
    上訴難謂合法，應予駁回。
六、依行政訴訟法第249條第1項前段、第104條、民事訴訟法第
    95條、第78條，裁定如主文。
中　　華　　民　　國　　96　　年　　8　　 月　　9　　 日
                  第一庭審判長法  官　高　啟　燦
                              法  官  黃　璽　君
                              法  官　廖　宏　明
                              法  官　楊　惠　欽
                              法  官　林　樹　埔
以  上  正  本  證  明  與  原  本  無  異
中　　華　　民　　國　　96　　年　　8　　 月　　9　　 日
　　　　　　　　　　　　　　　書記官　吳　玫　瑩
